臺灣宜蘭地方法院刑事判決　　　　　　　　　　　　　九十三年度訴字第二六八號
　　公　訴　人　臺灣宜蘭地方法院檢察署檢察官
　　被　　　告　戊○○
　　　　　　　　己○○　男　七.
　　右二人共同
　　選任辯護人　柯士斌律師
右列被告因毒品危害防制條例案件，經檢察官提起公訴（九十三年度偵字第一八九四
號、第二一三九號），本院判決如左：
    主  文
戊○○共同連續販賣第二級毒品，處有期徒刑伍年陸月。扣案之第二級毒品安非他命
貳包（毛重零點捌公克）、壹包（毛重零點貳公克）均沒收銷燬之；行動電話貳支（
含門號0000000000號、門號0000000000號ＩＣ卡各壹張）均沒
收。販賣第二級毒品合計所得之新台幣肆萬柒仟伍佰元沒收，如全部或一部不能沒收
時，以其財產抵償之。
己○○共同販賣第二級毒品，處有期徒刑參年陸月。扣案之行動電話壹支（含門號0
000000000號ＩＣ卡壹張）沒收。販賣第二級毒品所得之新台幣壹仟元沒收
，如全部或一部不能沒收時，以其財產抵償之。
    事  實
一、戊○○明知安非他命係毒品危害防制條例第二條第二項第二款所規定之第二級毒
    品，不得販賣、持有，竟基於營利之意圖連續販賣第二級毒品安非他命（以下稱
    安非他命）之概括犯意，先後於附表一至七所示之交易時間、次數、交易地點、
    金額，並以所示之方法，連續販賣安非他命予丁○○、辛○○、丙○○、庚○○
    、乙○○、甲○○、黃明杰多次（以下稱丁○○七人，丁○○七人涉嫌施用毒品
    部分，均由檢察官另案偵查）。
二、戊○○於民國九十三年四月二十四日因出外地進香，適丙○○於同日晚上七時許
    以電話與其連絡欲購買安非他命，張美蘭旋即以其行動電話000000000
    0號撥打己○○行動電話0000000000號，電話中並告知己○○綽號「
    老Ｋ」之丙○○將前往檳榔攤拿取新台幣（以下同）一千元之物，而己○○接到
    戊○○通知後，明知戊○○所稱一千元即係丙○○向戊○○購買一千元之安非他
    命，竟與戊○○基於共同販賣安非他命之犯意連絡而應允由其將一千元之安非他
    命交予丙○○，嗣丙○○於同日晚上七時五十分許，再以其行動電話00000
    00000號撥打戊○○上開門號確認可即前往上開檳榔攤拿取安非他命後，立
    即趕往檳榔攤，且果在該檳榔攤前向己○○取得一千元之安非他命一包。
三、嗣於九十三年五月二十八日上九時許，為警在宜蘭縣羅東鎮三段一三八號查獲，
    並扣得戊○○所有之行動電話一具（含門號0000000000號ＩＣ卡一張
    ）、安非他命二包（計毛重０、八公克）、小玻璃瓶一只、分裝袋二包；復於同
    日上午十時許，為警在宜蘭縣羅東鎮○○路○段三０二巷十七號查獲，並扣得己○○所有之行動電話一具（含門號0000000000號ＩＣ卡一張）及被告
    戊○○所有之安非他命一包（毛重０、二公克）。
四、案經宜蘭縣警察局移送台灣宜蘭地方法院檢察署檢察官偵查暨自動檢舉起訴。
    理  由
一、右揭事實，業據被告戊○○坦承不諱，核與證人丁○○、丙○○、庚○○、乙○○、甲○○於偵查及本院審理時、證人辛○○、黃明杰於偵查時，證述情節大致
    相符，並有通訊監譯文及現場照片在卷可稽，被告戊○○犯行洵堪認定。
二、訊據被告己○○矢口否認有右揭犯行，辯稱：證人丙○○曾以一千元偽鈔交付被
    告戊○○，被告戊○○乃在電話中告訴其稱證人丙○○會拿一千元來換回偽鈔，
    其乃收受證人丙○○交付之一千元，其並沒有與被告張美蘭有共同販賣安非他命
    之犯意連絡云云。惟查，證人丙○○於九十三年二月二十四日晚上七時四十分，
    因欲向被告戊○○購買安非他命，而以其行動電話0000000000號撥打
    被告戊○○行動電話0000000000號，適因被告戊○○在外地進香，無
    法趕回，被告戊○○乃即於證人丙○○電話掛斷後，旋於同一時間以其上開行動
    電話撥打被告己○○行動電話0000000000號，雙方對話內容如下：
　　〈戊○○〉：我跟你說老Ｋ（即證人丙○○）要去我們店裡；
　　〈己○○〉：現在嗎？
　　〈戊○○〉：對一千元。有聽到嗎？
　　〈己○○〉：好啦。
    而證人丙○○亦在隔二分鐘即同日晚上七時五十分許，再以其行動電話0000
    000000號撥打被告戊○○上開門號確認可立刻前往上開檳榔攤拿取安非他
    命後，隨即趕至檳榔攤，且果在該檳榔攤前向被告己○○取得一千元之安非他命
    一包，並當場將一千元交由己○○收受等情。業據證人丙○○於偵查及本院審理
    時證述綦詳，並有上開通訊監察譯文在卷可稽（見警卷第八十五頁、第八十六頁
    ）。被告己○○在接到被告戊○○電話中僅簡單提到「對一千元」即知交付安非
    他命予證人丙○○，並進而收取安非他命代價一千元，已堪認被告己○○與被告
    戊○○就這次販賣安非他命之犯行，有犯意連絡及行為分擔，被告己○○所辯，
    尚無可採。
三、核被告戊○○、己○○所為，均係犯毒品危害防制條例第四條第二項之販賣第二
    級毒品罪。被告二人持有第二級毒品安非他命之低度行為，均為販賣之高度行為
    所吸收，均不另論罪。被告二人間，就附表八之犯行，有犯意聯絡及行為分擔，
    為共同正犯。被告戊○○先後多次犯行，均時間緊接，犯罪構成要件相同，顯係
    出於概括之犯意為之，為連續犯，應依刑法第五十六條連續犯之規定論以一罪，
    並加重其刑（本刑無期徒刑之部分，依法不予加重）。至被告戊○○選任辯護人
    雖主張被告戊○○已供出上手「吳秀娥」等語，惟依卷內資料並無因被告戊○○
    上開供述因而破獲其毒品來源之資料，選任辯護人此部分主張尚嫌無據，併予敘
    明。又被告戊○○、己○○所犯之上開罪名，法定最低刑為有期徒刑七年以上有
    期徒刑，然斟酌本件被告戊○○前後販賣第二級毒品所得僅四萬七千五百元、被
    告己○○所得僅一千元，其情狀尚非嚴重並非全無可憫恕之處，爰依刑法第五十
    九條之規定酌減輕其刑，並就被告戊○○部分先加後減之。爰審酌被告戊○○、
    己○○犯罪對他人所生危害非輕，影響社會風氣，戕害國民健康，及被告二人犯
    罪之動機、目的、手段，及販賣安非他命之次數，以及犯罪後態度等一切情狀，
    各量處如主文所示之刑。
四、扣案之行動電話二支（含門號0000000000號、0000000000
    號ＩＣ卡各一張），分別為被告戊○○、己○○所有且供本件犯罪所用之物，均
    應依毒品危害防制條例第十九條第一項併予諭知沒收。扣案之安非他命三包屬毒
    品危害防制條例第二條第二項第二款所規定之毒品，應依毒品危害防制條例第十
    八條第一項前段之規定，不問屬於犯人與否，均沒收銷燬之。又證人辛○○、黃
    明杰於本院審理時雖未到庭，惟依證人辛○○在偵查時證稱向被告戊○○購買安
    非他命之價格每次為五百元或一千元，至少十次（見偵查卷一第五十頁），依有
    利於被告戊○○之解釋並計算被告戊○○犯罪所得之財物，以被告戊○○販賣安
    非他命給證人辛○○次數十次，金額分別為五百元九次、一千元一次計算；依證
    人黃明杰在偵查時證稱其向被告戊○○購買安非他命之價格每次為五百元或一千
    元、第一次為一千元，至少四至六次（見偵查卷二第五十頁），依有利於被告戊○○之解釋並計算被告戊○○犯罪所得之財物，以被告戊○○販賣安非他命給證
    人黃明杰次數四次，金額分別為五百元三次、一千元一次計算。從而計算被告戊○○販賣附表一至八第二級毒品所得之財物為四萬七千五百元，被告己○○販賣
    附表八第二級毒品所得之財物為一千元，均應依毒品危害防制條例第十九條第一
    項之規定諭知沒收，如全部或一部不能沒收時，均以其等財產抵償之。又起訴書
    附表八編號三所示扣案之分裝袋二包（起訴書誤植為一包）、編號四所示扣案之
    小玻璃瓶一只，依卷內證據並無法證明係被告戊○○販賣毒品所用之物；至起訴
    書附表八編號六所示扣案之安非他命０、三公克，依卷內資料無從認定係扣案之
    物，爰均不諭知沒收，附此敘明。
五、公訴意旨另認被告己○○與被告戊○○就所犯附表一至七有犯意連絡及行為分擔
    ，且被告己○○並曾與證人丁○○交易毒品一次、與證人丙○○交易毒品二次、
    與證人乙○○交易毒品二次等語，惟證人丙○○於本院審理時明確證稱其與被告
    己○○僅有附表八所示之毒品交易毒品該次等語在卷；證人丁○○於本院審理時
    證稱其之前即見過被告己○○，而當天並非被告己○○交其毒品等語在卷；證人
    乙○○於本院審理時證稱被告己○○係載被告戊○○過來，被告戊○○下車交其
    毒品後，被告二人隨即離去，被告戊○○並告知載他前來之人並不知其係販賣毒
    品等語在卷，被告己○○就此部分犯行亦堅決否認，戊○○亦迭次供稱被告己○○並不知其在販賣毒品等語，而依卷內資料復無其他積極證據足認被告己○○有
    與戊○○有公訴人所指此部分犯行，自難僅憑證人丙○○、丁○○、乙○○前後
    不一之指訴遽認定被告己○○有公訴人所指之此部分犯行，惟因被告己○○此部
    分犯行與前揭有罪部分，公訴人認具有連續犯裁判上一罪之關係，爰不另為無之
    諭知，併予敘明。
據上論斷，應依刑事訴訟法第二百九十九條第一項前段，毒品危害防制條例第四條第
二項、第十八條第一項前段、第十九條第一項，刑法第十一條前段、第二十八條、第
五十六條、第五十九條，判決如主文。
本案經檢察官張鳳清到庭執行職務
中　　　華　　　民　　　國　　九十三　　年　　 十一 　　月　　二十九　　日
                                  臺灣宜蘭地方法院刑事第三庭
                                      審判長法  官  黃  永  勝
                                            法  官  陳  嘉  年
                                            法  官  林  楨  森
右正本證明與原本無異。
如不服本判決，應於判決送達後十日內，向本院提出上訴狀( 應附繕本 )。
                                            書記官　謝　佩　欣
中　　　華　　　民　　　國　　九十三　　年　　 十一 　　月　　 三十 　　日
附錄本案論罪科刑法條全文：
毒品危害防制條例第四條第二項
製造、運輸、販賣第二級毒品者，處無期徒刑或七年以上有期徒刑，得併科新台幣七
百萬元以下罰金。
附表一：被告戊○○販賣安非他命給丁○○之部分
┌──┬──┬──────┬──────┬────┬─────────┐
│交易│次數│交易地點　　│交易物品　　│金額　　│備註　　　　　　　│
│時間│　　│　　　　　　│　　　　　　│　　　　│　　　　　　　　　│
├──┼──┼──────┼──────┼────┼─────────┤
│九十│三次│被告戊○○開│第二級毒品安│五百元二│（一）丁○○使用○│
│三年│  　│設於宜蘭縣羅│非他命。　　│次、一千│000000000│
│二月│　　│東鎮○○路三│　　　　　　│元一次  │號行動電話。　　　│
│份及│　　│段一三八號之│　　　　　　│　　　　│（二）與證人丁○○│
│九十│　　│檳榔攤、宜蘭│　　　　　　│　　　　│交易者均為被告邱美│
│三年│　　│縣羅東鎮聖母│　　　　　　│　　　　│蘭。              │
│三月│　　│護校後方自強│　　　　　　│　　　　│            　　　│
│初。│　　│街三十二號之│　　　　　　│　　　　│　　　　　　　　　│
│    │    │奉聖宮。    │            │        │                  │
│    │    │　　　　　　│            │        │                  │
│    │    │　　　　　　│            │        │                  │
└──┴──┴──────┴──────┴────┴─────────┘
附表二：被告戊○○販賣安非他命給辛○○之部分
┌──┬──┬──────┬──────┬────┬─────────┐
│交易│次數│交易地點　　│交易物品　　│金額　　│備註　　　　　　　│
│時間│　　│　　　　　　│　　　　　　│　　　　│　　　　　　　　　│
├──┼──┼──────┼──────┼────┼─────────┤
│九十│十次│被告戊○○所│第二級毒品安│五百元九│（一）辛○○使用○│
│二年│    │開設之前開檳│非他命。　　│次、一千│000000000│
│八、│  　│榔攤附近轉角│　　　　　　│元一次　│號行動電話。　　　│
│九月│　　│處及該檳榔攤│　　　　　　│　　　　│（二）與證人辛○○│
│間至│　　│附近。　　　│　　　　　　│　　　　│交易者均為被告邱美│
│九十│　　│　　　　　　│　　　　　　│　　　　│蘭。　　　　　　　│
│三年│　　│　　　　　　│　　　　　　│　　　　│　　　　　　　　　│
│四月│　　│　　　　　　│　　　　　　│　　　　│　　　　　　　　　│
│底。│　　│　　　　　　│　　　　　　│　　　　│　　　　　　　　　│
└──┴──┴──────┴──────┴────┴─────────┘
附表三：被告戊○○販賣安非他命給丙○○之部分
┌──┬──┬──────┬──────┬────┬─────────┐
│交易│次數│交易地點　　│交易物品　　│金額　　│備註　　　　　　　│
│時間│　　│　　　　　　│　　　　　　│　　　　│　　　　　　　　　│
├──┼──┼──────┼──────┼────┼─────────┤
│九十│十次│被告戊○○所│第二級毒品安│五百元九│（一）丙○○使用○│
│二年│    │開設之前開檳│非他命。　　│次      │000000000│
│八、│  　│榔攤、宜蘭縣│　　　　　　│　　　　│號、0000000│
│九月│　　│羅東鎮聖母護│　　　　　　│　　　　│五二○號行動電話。│
│間至│　　│校附近之奉聖│　　　　　　│　　　　│（二）次均由被告邱│
│九十│　　│宮、宜蘭縣五│　　　　　　│　　　　│美蘭與證人丙○○交│
│三年│　　│結鄉口福火鍋│　　　　　　│　　　　│易。              │
│四月│　　│店附近。　　│　　　　　　│　　　　│      　          │
│二十│　　│　　　　　　│　　　　　　│　　　　│      　　        │
│四日│　　│　　　　　　│　　　　　　│　　　　│　　　　　　　　　│
│。　│　　│　　　　　　│　　　　　　│        │　　　　　　　　　│
│    │    │            │            │        │                  │
│    │    │            │            │        │                  │
│    │    │            │            │        │                  │
│    │    │            │            │        │                  │
│    │    │            │            │        │                  │
│    │    │            │            │        │                  │
│    │    │            │            │        │                  │
└──┴──┴──────┴──────┴────┴─────────┘
附表四：被告戊○○販賣安非他命給庚○○之部分
┌──┬──┬──────┬──────┬────┬─────────┐
│交易│次數│交易地點　　│交易物品　　│金額　　│備註　　　　　　　│
│時間│　　│　　　　　　│　　　　　　│　　　　│　　　　　　　　　│
├──┼──┼──────┼──────┼────┼─────────┤
│九十│十次│被告戊○○所│第二級毒品安│五百元五│（一）庚○○使用○│
│一年│    │開設之前開檳│非他命。　　│次、一千│000000000│
│七月│　  │榔攤。　　　│　　　　　　│元四次、│、00000000│
│間起│　　│　　　　　　│　　　　　　│二千元一│八七號行動電話。　│
│至九│　　│　　　　　　│　　　　　　│次　　　│（二）與證人庚○○│
│十三│　　│　　　　　　│　　　　　　│　　　　│交易者均為被告邱美│
│年二│　　│　　　　　　│　　　　　　│　　　　│蘭。　　　　　　　│
│月份│　　│　　　　　　│　　　　　　│　　　　│　　　　　　　　　│
│止。│　　│　　　　　　│　　　　　　│　　　　│　　　　　　　　　│
└──┴──┴──────┴──────┴────┴─────────┘
附表五：被告戊○○販賣安非他命給乙○○之部分
┌──┬──┬──────┬──────┬────┬─────────┐
│交易│次數│交易地點　　│交易物品　　│金額　　│備註　　　　　　　│
│時間│　　│　　　　　　│　　　　　　│　　　　│　　　　　　　　　│
├──┼──┼──────┼──────┼────┼─────────┤
│九十│二十│被告戊○○所│第二級毒品安│五百元十│（一）乙○○使用○│
│三年│次  │開設之上開檳│非他命。　　│次、一千│000000000│
│二月│　　│榔攤、宜蘭縣│　　　　　　│元十次  │號行動電話。　　　│
│間至│　　│羅東鎮聖母護│　　　　　　│　　　　│（二）與證人乙○○│
│九十│　　│校門口及附近│　　　　　　│　　　　│交易者均為被告邱美│
│三年│　　│之菜市場。　│　　　　　　│　　　　│蘭，惟其中有一、二│
│五月│　　│　　　　　　│　　　　　　│　　　　│次係由被告己○○駕│
│二十│　　│　　　　　　│　　　　　　│　　　　│駛車輛搭載被告邱美│
│七日│　　│　　　　　　│　　　　　　│　　　　│蘭前往交易。　　　│
│晚間│　　│　　　　　　│　　　　　　│　　　　│　　　　　　　　　│
│八、│　　│　　　　　　│　　　　　　│　　　　│　　　　　　　　　│
│九時│　　│　　　　　　│　　　　　　│　　　　│　　　　　　　　　│
│許。│    │　　　　　　│　　　　　　│　　　　│　　　　　　　　　│
│    │    │            │            │　　　　│                  │
└──┴──┴──────┴──────┴────┴─────────┘
附表六：被告戊○○販賣安非他命給甲○○之部分
┌──┬──┬──────┬──────┬────┬─────────┐
│交易│次數│交易地點　　│交易物品　　│金額　　│備註　　　　　　　│
│時間│　　│　　　　　　│　　　　　　│　　　　│　　　　　　　　　│
├──┼──┼──────┼──────┼────┼─────────┤
│九十│十次│被告戊○○所│第二級毒品安│五百元三│（一）甲○○使用○│
│二年│    │開設之前開檳│非他命。　　│次、一千│000000000│
│年中│　  │榔攤、宜蘭縣│　　　　　　│元七次　│號行動電話。　　　│
│起至│　　│羅東鎮聖母醫│　　　　　　│　　　　│（二）與甲○○交易│
│九十│　　│院旁小公園之│　　　　　　│　　　　│者均為被告戊○○。│
│三年│　　│廁所。　　　│　　　　　　│　　　　│　　　　　　　　　│
│四月│　　│　　　　　　│　　　　　　│　　　　│　　　　　　　　　│
│二十│　　│　　　　　　│　　　　　　│　　　　│　　　　　　　　　│
│九日│　　│　　　　　　│　　　　　　│　　　　│　　　　　　　　　│
│晚間│　　│　　　　　　│　　　　　　│　　　　│　　　　　　　　　│
│。　│　　│　　　　　　│　　　　　　│　　　　│　　　　　　　　　│
└──┴──┴──────┴──────┴────┴─────────┘
附表七：被告戊○○販賣安非他命給黃明杰之部分
┌──┬──┬──────┬──────┬────┬─────────┐
│交易│次數│交易地點　　│交易物品　　│金額　　│備註　　　　　　　│
│時間│　　│　　　　　　│　　　　　　│　　　　│　　　　　　　　　│
├──┼──┼──────┼──────┼────┼─────────┤
│九十│四次│被告戊○○所│第二級毒品安│五百元三│（一）黃明杰使用○│
│三年│    │開設之前開檳│非他命。　　│次、一千│000000000│
│農曆│　  │榔攤、宜蘭縣│　　　　　　│元　　　│號行動電話、（○三│
│年後│　　│羅東鎮聖母護│　　　　　　│　　　　│）0000000號│
│至九│　　│校後方之奉聖│　　　　　　│　　　　│市內電話。　　　　│
│十三│　　│宮。　　　　│　　　　　　│　　　　│（二）與證人黃明杰│
│年四│　　│　　　　　　│　　　　　　│　　　　│交易者均為被告邱美│
│月三│　　│　　　　　　│　　　　　　│　　　　│蘭。　　　　　　　│
│十日│　　│　　　　　　│　　　　　　│　　　　│　　　　　　　　　│
│凌晨│　　│　　　　　　│　　　　　　│　　　　│　　　　　　　　　│
│。　│　　│　　　　　　│　　　　　　│　　　　│　　　　　　　　　│
└──┴──┴──────┴──────┴────┴─────────┘
附表八：被告戊○○、張士義共同販賣安非他命給丙○○之部分
┌──┬──┬──────┬──────┬────┬─────────┐
│交易│次數│交易地點　　│交易物品　　│金額　　│備註　　　　　　　│
│時間│　　│　　　　　　│　　　　　　│　　　　│　　　　　　　　　│
├──┼──┼──────┼──────┼────┼─────────┤
│九十│一次│在被告戊○○│第二級毒品安│一千元  │證人丙○○向被告邱│
│二年│    │所開設之前開│非他命。　　│　　　　│美蘭購買安非他命時│
│四月│    │檳榔攤門口。│　　　　　　│　　　　│，適被告戊○○外出│
│二十│    │　          │　　　　　　│　　　　│進香，被告戊○○隨│
│四日│　  │　          │　　　　　　│　　　　│即於九十二年四月二│
│晚上│　　│　          │　　　　　　│　　　　│十四日晚上七時四十│
│七時│　　│　          │　　　　　　│　　　　│分，以其行動電話門│
│許  │　　│　　　　　　│　　　　　　│　　　　│號00000000│
│　  │　　│　　　　　　│　　　　　　│　　　　│八九號撥打與之有共│
│    │　　│　　　　　　│　　　　　　│　　　　│同犯意連絡之被告張│
│    │　　│　　　　　　│　　　　　　│        │士莪0000000│
│    │　　│　　　　　　│            │        │九三九號行動電話，│
│    │　　│            │            │        │通知綽號「老Ｋ」之│
│    │    │            │            │        │證人丙○○將前往拿│
│    │    │            │            │        │取一千元之安非他命│
│    │    │            │            │        │，證人丙○○並隨即│
│    │    │            │            │        │在九十三年四月二十│
│    │    │            │            │        │四日晚上七時五十分│
│    │    │            │            │        │許，以其行動電話０│
│    │    │            │            │        │000000000│
│    │    │            │            │        │號再撥打被告戊○○│
│    │    │            │            │        │上開門號確認，經被│
│    │    │            │            │        │告戊○○告知證人林│
│    │    │            │            │        │弘毅可即前往上開檳│
│    │    │            │            │        │榔攤，被告己○○會│
│    │    │            │            │        │在那裡等候，證人林│
│    │    │            │            │        │弘毅隨即趕往檳榔攤│
│    │    │            │            │        │，果在該檳榔攤前向│
│    │    │            │            │        │被告己○○取得一千│
│    │    │            │            │        │元之安非他命一包  │
└──┴──┴──────┴──────┴────┴─────────┘
